臺灣屏東地方法院刑事判決　　　　　　　　　　　　　九十一年度交訴字第二五號
　　公　訴　人　臺灣屏東地方法院檢察署檢察官
　　被　　　告　甲○○
右列被告因業務過失致死等案件，經檢察官提起公訴（九十一年度偵字第四０三號）
，本院判決如左：
    主  文
甲○○從事業務之人，因業務上之過失致人於死，處有期徒刑陸月，如易科罰金，以
參佰元折算壹日。
    事  實
一、甲○○係宇嘉交通有限公司之送貨司機，為從事駕駛業務之人。於民國九十年九
    月十三日十八時十分許，駕駛車牌ＺＸ─七六六號曳引車，沿屏東縣崁頂鄉○○
    村○○路，由崁頂往潮州方向行駛，於途經該路三ＯＯ號時，因其所駕駛之曳引
    車之左大車燈發生損壞無法正常行駛，本應注意汽車發生故障不能行駛，應即設
    法移置於無礙交通之處，該故障車輛在未移置前，應豎立車輛故障標誌，且依當
    時情形，天候晴、夜間有照明、路面乾燥無缺陷、無障礙物，又依其智識、能力
    ，亦無不能注意之情事，竟疏於注意，貿然將該車停放於慢車道，以致同方向沿
    中正路行駛，酒後、疏未注意車前狀況之蔡明哲所騎乘之車號ＯＺＸ─八Ｏ七號
    重機車撞擊該曳引車之左後方而肇事，蔡明哲人車倒地後，受有頭部外傷、胸部
    挫傷等傷害，經送醫後於同日十九時三十五分許因傷重不治死亡。甲○○於肇事
    後犯罪未被發覺前，向前來處理車禍現場之員警坦承肇事而自首接受裁判。
二、案經屏東縣警察局東港分局報驗後由台灣屏東地方法院檢察署檢察官偵查起訴。
    理  由
一、訊據被告甲○○對右述時、地發生車禍，並致被害人蔡明哲死亡之事實坦承不諱
    ，惟辯稱：其有放置三角錐，左、右小燈及超車燈都有打開云云。經查：右開犯
    罪事實，業據證人即當時在場民眾廖松平於偵訊時證述：我看見甲○○所開的大
    卡車不知有無熄火，但其車後的車燈是暗的，這時我發現有人騎機車撞上大卡車
    的左後方，‧‧‧我當時見到都是一片暗暗的，三角錐是車禍後才放的等語明確
    ，況證人廖松平與被告、被害人互不相識，亦無夙怨，當無故意誣陷被告之必要
    ，是其證詞應堪採信。此外，復有道路交通事故調查報告表、照片數幀、酒精濃
    度測試記錄單二紙在卷可稽。又被害人蔡明哲確因本件車禍事故受頭部外傷、胸
    部挫傷，造成出血性休克，經送醫急救後，仍於同日十九時三十五分不治死亡等
    情，亦經臺灣屏東地方法院檢察署檢察官督同法醫師相驗明確，製有相驗屍體證
    明書、驗斷書、勘驗筆錄、相驗報告書等在卷可按，是被害人死亡係因被告未注
    意停車地點及豎立車輛故障標誌所致，應無疑義。
二、按汽車發生故障不能行駛，應即設法移置於無礙交通之處，在未移置前應豎立車
    輛故障標誌，道路交通安全規則第一百十二條第一項第十二款定有明文。被告未
    將汽車移置空曠場所停放，亦未豎立故障標誌，其有違上開交通安全規則至明。
    又依道路交通事故調查報告表所示，肇事時天候晴，夜間有照明，且被告為領有
    駕駛執照之職業駕駛人，依其智識、能力，若詳加注意即可避免本件車禍，堪認
    其並無不能注意之情事，其駕車自應遵守上開規定，其疏未注意致被害人蔡明哲
    受創死亡，其有過失，灼然甚明。又本件送台灣省高屏澎區車輛行車事故鑑定委
    員會鑑定結果亦認定被告駕車未依規定停車為肇事次因，有該會鑑定意見書附卷
    可參，足證被告確有過失。雖本件被害人蔡明哲酒醉駕駛未注意車前狀況為肇事
    主因，然仍不能解免被告上開過失之責，又被害人因本件車禍而死亡，與被告之
    過失行為間有相當因果關係。事證明確，被告之犯行應堪認定。
三、查被告甲○○係以司機為業，駕駛車輛顯屬其主要業務，業據其供明在卷，為從
    事業務之人。是核被告所為，係犯刑法第二百七十六條第二項之業務過失致人於
    死罪。又被告主動向前往處理之員警坦承肇事，業據被告供述明確，核與車禍現
    場處理報告所載情形大致相符，應依刑法第六十二條前段規定減輕其刑。爰審酌
    被告之素行（有過失致死之紀錄）、過失程度、被害人亦同有重大過失、事後已
    與被害人家屬達成和解，此有屏東縣潮州鎮調解委員會調解筆錄一份在卷可憑，
    及其犯後態度尚稱良好等一切情狀，量處如主文所示之刑，並諭知易科罰金之折
    算標準。
據上論斷，應依刑事訴訟法第二百九十九條第一項前段，刑法第二百七十六條第二項
、第六十二條前段、第四十一條第一項前段，罰金罰鍰提高標準條例第一條前段、第
二條，判決如主文。
本案經檢察官莊啟勝到庭執行職務。
中      華      民      國    九十一    年      三      月    十八    日
                                      臺灣屏東地方法院刑事第三庭
                                          審判長法  官黃國永
                                                法  官羅森德
                                                法  官翁世容
右正本證明與原本無異。
如不服本判決應於收受本判決後送達後十日內向本院提出上訴書狀，其未敘述上訴理
由者，並得於提起上訴後十日內向本院補提理由書狀（均須按他造當事人之人數附繕
本 ）「切勿逕送上級法院」
                                          書記官   王秋淑
中      華      民      國      九十一      年      三    月    十八    日
附錄
中華民國刑法第二百七十六條第二項
從事業務之人，因業務上之過失犯前項之罪者，處五年以下有期徒刑或拘
役，得併科三千元以下罰金。
